最高法院刑事判決　　　　　　　　　　　　　　　九十三年度台上字第六一三一號
　　上　訴　人　台灣高等法院台南分院檢察署檢察官
　　被　　　告　甲○○
右上訴人因被告違反槍砲彈藥刀械管制條例案件，不服台灣高等法院台南分院中華民
國九十一年二月七日第二審更審判決︵九十年度上更(一)字第五七六號，起訴案號：台
灣台南地方法院檢察署八十八年度偵字第三一五九號︶，提起上訴，本院判決如左：
    主  文
上訴駁回。
    理  由
按刑事訴訟法第三百七十七條規定，上訴於第三審法院，非以判決違背法令為理由，
不得為之。是提起第三審上訴，應以原判決違背法令為理由，係屬法定要件。如果上
訴理由書狀並未依據卷內訴訟資料，具體指摘原判決不適用何種法則或如何適用不當
，或所指摘原判決違法情事，顯與法律規定得為第三審上訴理由之違法情形，不相適
合時，均應認其上訴為違背法律上之程式，予以駁回。本件原判決以公訴意旨略謂被
告甲○○有其理由欄一所載之犯行，涉犯槍砲彈藥刀械管制條例第八條第四項、第十
二條第四項之持有霰彈獵槍及其子彈罪嫌。惟經審理結果，認無積極證據足認被告有
被訴之上開犯行，因而撤銷第一審科刑之判決，改判諭知被告無罪。檢察官仍表不服
，其第三審上訴意旨略以：證人即台南市體育會射擊委員會總幹事蘇銀旺於原審更審
前審理時供證有叫被告不可攜至其他場所，此不利於被告之供述，原判決未說明不予
採納之理由，有理由不備之違法；被告於警詢、偵查中均未提及前往靶場之路徑，且
僅供稱試射二發，嗣後供出行走之路徑，亦捨近求遠，顯有違常情，又改稱係因卡住
清槍始試射，應係卸責之詞，原判決予以採信，有違經驗法則云云。惟查被告與黃騰
褘︵已死亡︶均係台南市體育會射擊委員會會員，二人相約至台南縣尖山埤靶場射擊
，於案發當日早上七時許，由被告向蘇銀旺取得領用之二支霰彈獵槍及子彈等情，業
據蘇銀旺於原審審理中結證屬實，而被告雖於同日上午七時四十五分許，經警在台南
市○○路與安通路口前查獲持有上開槍彈，原判決以被告供稱欲自濱海公路轉縣道經
下營至柳營尖山埤靶場，核與被告所提出之地圖顯示被告被查獲之地點確在上開路線
上，並可到達柳營尖山埤靶場之情形相符，因認被告被查獲當時持有扣案槍彈並非不
法，而前往靶場路徑不一，被告所供行走路徑縱非最近，但查獲處既在其前往靶場路
徑上，而為有利被告之認定。所為上揭論斷，尚無違背客觀存在之經驗法則。上訴意
旨，對原審取捨證據之職權行使，任憑片面主觀意見，漫事指為有違經驗法則，顯非
適法之第三審上訴理由。又被告領得槍彈後係在攜往靶場途中被查獲，難認被告係將
領得之槍彈攜往其他場所，蘇銀旺所供不可攜至其他場所等語，並非不利於被告之證
據，原判決未特加說明，自無理由不備可言。另既經查明被告於被警查獲前係屬合法
持有，則其是否確因清槍需要而下車試射擊二發而被查獲，原判決認尚難執此推論其
持有係屬非法，亦無違法可指。是上訴意旨上開所指，核與法律規定得為第三審上訴
理由之違法情形，不相適合，依前揭說明，其上訴違背法律上之程式，應予駁回。
據上論結，應依刑事訴訟法第三百九十五條前段，判決如主文。
中　　　華　　　民　　　國　　九十三　　年　　 十一 　　月　　 十八 　　日
                              最高法院刑事第十一庭
                                  審判長法官  張　淳　淙
                                        法官  蘇　振　堂
                                        法官  張　春　福
                                        法官  呂　丹　玉
                                        法官  洪　清　江
      右正本證明與原本無異
                                              書  記  官
中　　　華　　　民　　　國　　九十三　　年　　 十一 　　月　　二十二　　日
                                                                        Ｃ
